臺灣嘉義地方法院刑事判決　　　　　　　100年度訴字第528號
公　訴　人　臺灣嘉義地方法院檢察署檢察官
被　　　告　謝嘉明
上列被告因違反森林法案件，經檢察官提起公訴（100年度偵字
第1382號），被告就犯罪事實為有罪之陳述，經本院合議庭裁定
適用簡式審判程序，判決如下：
    主  文
謝嘉明犯森林法第五十二條第一項第六款之竊取森林主產物罪，
處有期徒刑陸月，併科罰金新臺幣陸萬參仟元，有期徒刑如易科
罰金及罰金如易服勞役，均以新臺幣壹仟元折算壹日。緩刑參年
。緩刑期間，向公益團體、地方自治機關或社區提供一百二十小
時之義務勞務。緩刑期內付保護管束。
    犯 罪 事 實
一、謝嘉明意圖為自己不法所有之犯意，於民國100年2月14  日
    晚間10、11時許，駕駛不知情謝嘉仁所有車牌號碼4305-WX
    號自用小客貨車前往嘉義縣阿里山鄉大埔事業區第219林班
    地X座標：228677；Y座標：0000000處，未經許可，徒手將
    森林主產物扁柏木7塊（總重115.4公斤，材積共0.15立方公
    尺，價值約新臺幣20978元），竊取搬運至其駕駛之前揭自
    用小客貨車上，得手後，迄翌（15）日晚間7時5分許，謝嘉
    明駕駛該車輛行經嘉義縣阿里山鄉○○○○○路84公里處時，
    因行蹤可疑，為警攔檢而查獲，並扣得扁柏木7塊（已發還
    行政院農業委員會林務局嘉義林區管理處）。
二、案經行政院農業委員會林務局嘉義林區管理處訴由嘉義縣警
    察局竹崎分局報告臺灣嘉義地方法院檢察署檢察官偵查起訴
    。
    理  由
一、本件被告所涉犯者，非死刑、無期徒刑、最輕本刑為3年以
    上有期徒刑之罪或高等法院管轄第一審案件。本院行準備程
    序時，被告就被訴事實為有罪之陳述，經告知簡式審判程序
    之旨，並聽取檢察官及被告之意見後，本院爰依刑事訴訟法
    第273條之1第1項裁定由受命法官獨任進行簡式審判程序。
    故本件簡式審判程序之證據調查，依刑事訴訟法第273條之2
    之規定，不受同法第159條第1項、第161條之2、第161 條之
    3、第163條之1及第164條至第170條規定之限制，合先敘明
    。
二、訊據被告謝嘉明就上揭犯罪事實，迭於警偵及本院供認不諱
    。核與證人即行政院農業委員會林務局嘉義林區管理處阿里
    山工作站巡山員林春彬警詢證述情節相符，復有嘉義縣警察
    局竹崎分局扣押書、贓物領據、現場照片、大埔事業區第21
    9林班臺灣扁柏遭竊取位置圖、森林被害告訴書附卷可稽。
    再被告竊取之森林主產物扁柏木7塊，總重115.4公斤，材積
    共0.15立方公尺，價值20978元，有嘉義林區管理處100年8
    月4日嘉政字第1005211553號函可參。被告所為之自白，核
    與事實相符，本件事證明確，被告犯行，洵可認定，應依法
    論科。
三、核被告所為，係犯森林法第52條第1項第6款竊取森林主產物
    ，為搬運贓物，使用車輛罪。審酌被告高中畢業之智識程度
    ，已婚育有二子，家庭生活狀況不佳，為牟取不法所得竊取
    之犯罪動機，所竊取扁柏之數量價值，犯罪後坦承犯行之犯
    後態度等一切情狀，量處如主文所示之刑。另按犯森林法第
    52條之加重竊取森林主、副產物罪，應併科之罰金以贓額2
    倍以上5倍以下為其額度。且贓額之計算，係以原木山價為
    準，並不以交易價格之市價為準（最高法院著有81年度台上
    字第1758號判決、47年度台上字第1095號判例參照）。本件
    被告所竊得之扁柏山價為20978元，以此計算，爰一併諭知
    被告應併科3倍罰金即6萬3千元（百元以下四捨五入），並
    諭知易科罰金及易服勞役之折算標準。
四、再被告前未曾受有期徒刑以上刑之宣告，有臺灣高等法院被
    告前案紀錄表可參。被告順手竊取森林主產物，犯罪情節尚
    非重大。本院認被告經此偵審程序教訓，應知警惕諒無再犯
    之虞，所宣告之刑以暫不執行為適當，併諭知被告緩刑三年
    ，復啟自新機會。為促被告在緩刑期間確能改過向善，並依
    刑法第74條第2項第5款，命被告緩刑期間向公益團體、地方
    自治機關或社區提供120小時之義務勞務，用以改善其行為
    。併依刑法第93條第1項第2款之規定，於緩刑期內付保護管
    束。至被告究應向何公益團體、地方自治團體或社區提供義
    務勞務，屬執行之問題，應由執行檢察官斟酌全案情節及各
    公益團體、地方自治團體或社區之需求，妥為指定。另被告
    如未於主文所示之期間內履行本判決所諭知之負擔，情節重
    大者，檢察官得依刑事訴訟法第476條、刑法第75條之1之規
    定，聲請撤銷對其等所為之緩刑宣告，均併予敘明。
據上論斷，應依刑事訴訟法第273條之1第1項、第299條第1項前
段，森林法第52條第1項第6款，刑法第11條前段、第41條第1項
、第42條第3項、第74條第1項第1款、第2項第5款、第93條第1項
第2款，判決如主文。
本案經檢察官吳咨泓到庭執行職務。
中    華    民    國   100    年    8     月    18    日
                  刑事第六庭    法  官    蘇清水
以上正本證明與原本無異。
如不服本判決應於收受判決後10日內向本院提出上訴書狀，並應
敘述具體理由；其未敘述上訴理由者，應於上訴期間屆滿後20日
內向本院補提理由書（均須按他造當事人之人數附繕本）「切勿
逕送上級法院」。告訴人或被害人如對於本判決不服者，應具備
理由請求檢察官上訴，其上訴期間之計算係以檢察官收受判決正
本之日期為準。
中    華    民    國   100    年    8     月    18    日
                                書記官    邱法儒
附錄論罪法條全文：
森林法第52條
 (加重竊取森林主、副產物罪)
竊取森林主、副產物而有左列情形之一者，處6月以上5年以下有
期徒刑，併科贓額二倍以上五倍以下罰金：
一  於保安林犯之者。
二  依機關之委託或其他契約，有保護森林義務之人犯之者。
三  於行使林產採取權時犯之者。
四  結夥二人以上或僱使他人犯之者。
五  以贓物為原料，製造木炭、松節油、其他物品或培植菇類者
    。
六  為搬運贓物，使用牲口、船舶、車輛，或有搬運造材之設備
    者。
七  掘採、毀壞、燒燬或隱蔽根株，以圖罪跡之湮滅者。
八  以贓物燃料，使用於礦物之採取，精製石灰、磚瓦或其他物
    品之製造者。
前項未遂犯罰之。
第 1 項第 5 款所製物品，以贓物論，沒收之。